臺灣臺中地方法院刑事判決　　　　　　　94年度訴字第2251號
公　訴　人　臺灣臺中地方法院檢察署檢察官
被　　　告　甲○○
上列被告因違反毒品危害防制條例案件，經檢察官提起公訴（九
十四年度毒偵字第三一四八號），本院合議庭裁定改依簡式審判
程序審理後，判決如下：
    主    文
甲○○連續施用第一級毒品，累犯，處有期徒刑拾月；扣案之注
射針筒貳支，沒收。又施用第二級毒品，累犯，處有期徒刑陸月
。應執行有期徒刑壹年貳月；扣案之注射針筒貳支，沒收。
    犯罪事實
一、甲○○前曾於民國八十九年間因施用第一級、第二級毒品案
    件，經依本院八十九年度毒聲字第六三六八號裁定送觀察、
    勒戒後，認有繼續施用毒品之傾向，經依本院九十年度毒聲
    字第二００號裁定令入戒治處所施以強制戒治，經強制戒治
    期滿三月後，成效經評定為合格，再經本院以九十年度毒聲
    字第三０二四號裁定停止戒治，所餘戒治期間，付保護管束
    ，而於九十一年一月九日強制戒治期滿執行完畢釋放；其上
    開施用毒品部分，並經臺灣臺中地方法院檢察署檢察官以八
    十九年度毒偵字第五七七八號提起公訴，經本院於九十年一
    月十五日，以九十年度訴字第二九八號各判處有期徒刑八月
    、五月，並定應執行有期徒刑一年，且經臺灣高等法院臺中
    分院於九十一年一月二日，以九十年度上訴字第八四三號各
    判處有期徒刑八月、五月，並定應執行有期徒刑一年確定；
    復於八十九年間因竊盜案件，經本院於九十年四月十七日，
    以九十年度易字第一五０號判處有期徒刑七月，於九十年六
    月二十日確定；另於九十年間因搶奪案件，經本院於九十年
    三月十六日，以九十年度訴字第五四０號判處有期徒刑七月
    ，於九十年六月二十日確定；上開三罪經臺灣高等法院臺中
    分院於九十一年一月十六日，以九十一年度聲字第二八號裁
    定應執行有期徒刑二年，而於九十二年六月二十五日假釋付
    保護管束期滿，視為執行完畢；再於九十三年間因竊盜案件
    ，經本院於九十三年十一月四日，以九十三年度中簡字第二
    一０二號判處有期徒刑三月，甫於九十四年四月十七日執行
    完畢。詎仍不知悔改，於前開強制戒治執行完畢釋放後，五
    年以內又基於施用第一級毒品海洛因之概括犯意，於九十四
    年五月三日上午某時及同年月四日上午十時許，在其位於臺
    中縣大里市○○路一七六之二號之住處，以將海洛因置於注
    射針筒中施打身體之方式，連續施用海洛因二次。又基於施
    用第二級毒品甲基安非他命之犯意，於九十四年五月四日上
    午某時，在上開同一住處，以將甲基安非他命置於吸食器中
    點火以吸食煙霧之方式，施用甲基安非他命一次。嗣為警於
      九十四年五月四日下午三時四十五分許，在甲○○之友人
    位於臺中市○○路一六號十三樓十七室之住處查獲，並扣得
    甲○○所有，供其施用毒品海洛因所用之注射針筒二支，始
    獲悉上情。
二、案經臺中縣警察局霧峰分局報請臺灣臺中地方法院檢察署檢
    察官偵查起訴。
    理    由
一、訊據被告甲○○對於上開事實坦承不諱，並有照片存卷可參
    ，且有注射針筒二支扣案足憑，又被告為警查獲後，經警採
    尿送驗之結果，確呈海洛因代謝物嗎啡及甲基安非他命代謝
    物甲基安非他命之陽性反應，復有毒品尿液真實姓名對照表
    及詮昕科技股份有限公司濫用藥物尿液檢驗報告在卷可稽，
    足見被告上開自白，核與事實相符。本案事證明確，被告之
    上開犯行，洵堪認定。
二、被告前因施用毒品案件，經觀察、勒戒結果，認有繼續施用
    毒品之傾向，經本院裁定令入戒治處所施以強制戒治，再經
    本院裁定停止戒治，所餘戒治期間，付保護管束，而於九十
    一年一月九日強制戒治期滿執行完畢釋放，有臺灣高等法院
    被告全國前案紀錄表在卷可憑，則被告於前案強制戒治執行
    完畢後，五年內再行施用毒品，依法應予論科。是核被告所
    為，分別係犯毒品危害防制條例第十條第一項之施用第一級
    毒品罪及同條第二項之施用第二級毒品罪。其先後持有海洛
    因及甲基安非他命之低度行為，皆分別為其施用之高度行為
    所吸收，均不另論罪。被告先後二次施用海洛因之犯行，時
    間緊接，犯罪構成要件相同，顯係基於概括犯意為之，應依
    連續犯之規定論以一罪，並加重其刑。被告前曾因施用毒品
    案件，經臺灣臺中地方法院檢察署檢察官以八十九年度毒偵
    字第五七七八號提起公訴，經本院於九十年一月十五日，以
    九十年度訴字第二九八號各判處有期徒刑八月、五月，並定
    應執行有期徒刑一年，且經臺灣高等法院臺中分院於九十一
    年一月二日，以九十年度上訴字第八四三號各判處有期徒刑
    八月、五月，並定應執行有期徒刑一年確定；復於八十九年
    間因竊盜案件，經本院於九十年四月十七日，以九十年度易
    字第一五０號判處有期徒刑七月，於九十年六月二十日確定
    ；另於九十年間因搶奪案件，經本院於九十年三月十六日，
    以九十年度訴字第五四０號判處有期徒刑七月，於九十年六
    月二十日確定；上開三罪經臺灣高等法院臺中分院於九十一
    年一月十六日，以九十一年度聲字第二八號裁定應執行有期
    徒刑二年，而於九十二年六月二十五日假釋付保護管束期滿
    ，視為執行完畢；再於九十三年間因竊盜案件，經本院於九
    十三年十一月四日，以九十三年度中簡字第二一０二號判處
    有期徒刑三月，甫於九十四年四月十七日執行完畢，此有臺
    灣臺中地方法院檢察署刑案資料查註紀錄表及臺灣高等法院
    被告全國前案紀錄表在卷可按，其於有期徒刑執行完畢後五
    年以內再犯本件有期徒刑以上之罪，為累犯，應依刑法第四
    十七條規定，就前揭施用第一級毒品部分遞加重其刑，而就
    前揭施用第二級毒品部分加重其刑。被告所犯上開二罪間，
    犯意各別，構成要件互殊，應分論併罰。至原起訴檢察官雖
    認被告前揭所為，係犯毒品危害防制條例第十條第二項之施
    用第二級毒品安非他命罪嫌；惟按甲基安非他命經口服後，
    約有百分之七十於二十四小時內自尿中排出，正常情況下，
    尿液中含甲基安非他命本體可高達服食量的百分之四十三以
    上，約有百分之五代謝為安非他命；安非他命在人體內經代
    謝作用，於正常情況下，排出尿液中約含安非他命百分之三
    十，並不會有甲基安非他命之代謝物。亦即施用安非他命者
    ，其尿液代謝物應為安非他命反應，不會產生有甲基安非他
    命陽性反應；施用甲基安非他命者，其尿液代謝物會呈甲基
    安非他命及安非他命陽性反應，此有法務部法醫研究所九十
    三年四月二十八日法醫毒字第０九三０００一三一八號函可
    參。而查，被告施品毒品後，經採集尿液送鑑驗之結果，係
    同時呈現代謝物甲基安非他命及安非他命之陽性反應，已如
    前述，則被告自係施用甲基安非他命，而非安非他命，嗣公
    訴蒞庭檢察官於本院審理中業已更正該部分之犯罪事實，應
    成立施用第二級毒品甲基安非他命罪，本院自毋庸另予更正
    ，附此敘明。爰審酌被告業經強制戒治執行完畢，猶再施用
    毒品不輟，顯見其毒癮非淺，施用毒品除戕害自身健康外，
    對社會秩序亦產生不良影響，惟其所施用之次數不多，且事
    後於本院審理時業已坦承犯行，顯然尚知悔悟等一切情狀，
    分別量處如主文所示之刑，並定其應執行之刑，以示懲儆。
    扣案之注射針筒二支，係被告所有，且供施用第一級毒品海
    洛因所用之物，業據被告供承在卷，應依刑法第三十八條第
    一項第二款規定宣告沒收。
據上論斷，應依刑事訴訟法第二百七十三條之一第一項、第二百
九十九條第一項前段，毒品危害防制條例第十條第一項、第二項
，刑法第十一條前段、第五十六條、第四十七條、第五十一條第
五款、第三十八條第一項第二款，判決如主文。
中　　華　　民　　國　　94　　年　　9 　　月　　23　　日
                  刑事第一庭    法　官　許惠瑜
以上正本證明與原本無異。
如不服本判決，應於送達後十日內向本院提出上訴狀（須附繕本
），上訴於臺灣高等法院臺中分院。
                                書記官　陳其良
中　　華　　民　　國　　94　　年　　9 　　月　　23　　日
附錄論罪科刑法條
毒品危害防制條例第十條
施用第一級毒品者，處六月以上五年以下有期徒刑。
施用第二級毒品者，處三年以下有期徒刑。
